【裁判字號】    89,上易,560
【裁判日期】    890628
【裁判案由】    竊盜
【裁判全文】
臺灣高等法院臺中分院刑事判決                    八十九年度上易字第五六號
    上  訴  人
    即  被  告  甲○○
右上訴人因竊盜案件，不服臺灣臺中地方法院八十九年度易字第一六六號中華民國八
十九年二月二日第一審判決（起訴案號：臺灣臺中地方法院檢察署八十八年度偵字第
一九二二八號），提起上訴，本院判決如左：
    主      文
原判決撤銷。
甲○○竊盜未遂，累犯，處有期徒刑伍月。
    事      實
一、甲○○曾犯侵占罪，經台灣台中地方法院判處有期徒刑五月確定，於八十六年十
    一月二十九日執行完畢，不知悔改，復於八十八年六月十三日下午六時許，意圖
    為自己不法之所有，以闖空門之方式，侵入台中縣新社鄉○○村○○街○段三五
    二號（起訴書誤載為一段七七巷二四號）乙○○住處，（侵入住宅部分於偵查中
    業經告訴人撤回告訴），翻動乙○○放在浴室中之西裝褲，著手竊取財物，嗣因
    該西裝褲中無任何財物而未得逞，甲○○旋將該西裝褲丟在浴室地上，乙○○之
    鄰居發覺有異，經告知乙○○返家於門外守候，嗣見甲○○自屋內走出，乃報警
    查獲。
二、案經劉永醇訴由台中縣警察局東勢分局報請臺灣臺中地方法院檢察署檢察官偵查
    起訴。
    理      由
一、訊據上訴人即被告甲○○矢口否認前揭犯行，辯稱案發當時伊係因欲借用廁所，
    而在乙○○住處外面問裡面有沒有人在，伊確實只在門口叫喊了五、六分鐘，並
    未進入乙○○住處云云。惟查右揭事實，業據告訴人乙○○於警訊時指述歷歷，
    並指認被告之口卡照片無誤，有被告之口卡片影本附卷可稽，於偵查及原審審理
    中，復據告訴人乙○○一再到庭證述綦詳，此外尚有丙○○、詹碧玉等證人於警
    訊時之證詞筆錄可參，被告所辯，無非飾卸之詞，不足採信，事證明確，犯行堪
    以認定。
二、核被告所為，係犯刑法第三百二十條第三項、第一項之竊盜未遂罪。檢察官以刑
    法第三百二十一條第一項、第三項（似為第二項之誤載）之加重竊盜未遂罪起訴
    ，尚有未洽，起訴法條應予變更。被告竊盜而空無所獲，已著手實施犯罪而未遂
    ，應依未遂犯之規定減輕其刑。查被告曾犯侵占罪，經台灣台中地方法院判處有
    期徒刑五月確定，於八十六年十一月二十九日執行完畢，有臺灣臺中地方法院檢
    察署刑案資料查註紀錄表在卷可稽，於執行完畢後未滿五年，再犯本件有期徒刑
    以上刑之罪，應論以累犯，並依法加重其刑。原審對被告論罪科刑，固非無見，
    惟查本件犯罪之時間係在八十八年六月十三日十八時許，該日臺中地區之日出時
    刻為五時八分，日沒時刻為十八時四十六分，有交通部中央氣象局函附卷足憑，
    （本院卷第二十三頁），原判決認被告於是日十八時許進入乙○○之住處行竊，
    係犯刑法第三百二十一條第一項第一款、第二項之於夜間侵入住宅竊盜未遂罪，
    顯有違誤，且起訴書將台中縣新社鄉○○村○○街○○段三五二號」被害人乙○
    ○之住處誤植為「一段七七巷二四號」，原判決未予更正，亦有未洽；被告上訴
    意旨仍執陳詞空言指摘原判決不當，雖無理由，惟原判決既有上述之可議，本院
    自應將原判決撤銷改判，查被告前犯侵占罪被判處有期徒刑五月確定，甫於八十
    六年十一月二十九日執行完畢，猶未滿二年，即又再犯本罪，且犯後復一再飾詞
    為辯，毫無悔意，其已著手行竊，惟尚未得財，爰審酌被告犯罪之動機、目的、
    手段、所生之危害、及犯罪後之態度等一切情狀，量處有期徒刑五月。
三、據上論斷，應依刑事訴訟法第三百六十九條第一項前段、第三百六十四條、第二
    百九十九條第一項前段、第三百條，刑法第三百二十條第三項、第一項、第二十
    六條前段、第四十七條，判決如主文。
    本案經檢察官蔡秀男到庭執行職務。
中      華      民      國    八十九     年      六       月   二十八   日
                                  臺灣高等法院臺中分院刑事第十庭
                                        審判長法  官  林  照  明
                                              法  官  曾  謀  貴
                                              法  官  蕭  廣  政
右正本證明與原本無異。
不得上訴。
                                              書記官    錫  彬
中      華      民      國    八十九     年      六       月    二十九  日
                                                                        Ｉ


司法院資訊處製作；財團法人民間司法改革基金會備份。
